【裁判字號】    88,南簡上,111
【裁判日期】    890317
【裁判案由】    槍砲彈藥刀械管制條例
【裁判全文】
臺灣臺南地方法院刑事判決                      八十八年度南簡上字第一一一號
    公  訴  人  台灣台南地方法院檢察署檢察官
    上  訴  人  乙○○
    即  被  告
    選任辯護人  陳文欽律師
右列上訴人因槍砲彈藥刀械管制條例案件，不服本院台南簡易庭八十八年度南簡字第
九六五號中華民國八十八年十月二十二日第一審簡易判決（聲請簡易判決處刑案號：
八十八年度偵字第一○七三七號），提起上訴，本院判決如左：
    主  文
上訴駁回。
    事  實
一、乙○○基於概括犯意，於民國八十七年至八十八年間，先後在台南市○○路一三
    九號之二其住處，連續未經許可，製造武士刀二支，嗣於八十八年八月二十六日
    零時許，因細故與甲○○起衝突，乃持其中一把武士刀，在台南市○○路一四三
    號前敲打甲○○所有車牌號碼ＵＨＺ—六九二七號車時（毀損部分已撤回告訴）
    ，為警當埸查獲，並扣得上開武士刀二支。
二、案經台南市警察局第一分局移送台灣台南地方法院檢察署檢察官偵查起訴。
    理  由
一、訊據被告乙○○固坦承製造上開刀械之事實不諱，惟矢口否認有何犯行，辯稱：
    被告製造之刀械雖具殺傷力，但其形狀應非屬武士刀、手杖刀等刀械，亦非屬其
    他經中央主管機關公告查禁之刀械云云。經查，扣案武士刀二支經分別送請台南
    市警察局、內政部警政署鑑定結果，其中一支刀械刀刃四九．五公分、刀柄二二
    公分；另一支刀械刀刃五三公分、刀柄二六．五公分，均屬槍砲彈藥刀械管制條
    例所規定之武士刀，有台南市警察局八十九年一月十二日警保字第五三九二三號
    及內政部八十九年元月二十六日台（八九）內警字第八九八○一一三號鑑定報告
    函各一紙在卷足憑。被告所辯無非卸責之詞，不足採信。本件事證明確，被告犯
    行堪予認定，應依法論科。
二、核被告所為係犯槍砲彈藥刀械管制條例第十四條第一項之未經許可製造刀械罪。
    其未經許可無故持有刀械之低度行為，已為未經許可製造刀械之高度行為所吸收
    ，不另論罪。公訴意旨認被告另涉犯同條例第十四條第三項之未經許可無故持有
    刀械罪嫌，尚有未給，惟公訴意旨既認此部分與前開論罪之製造刀械部分屬牽連
    犯關係，為裁判上一罪，故不另為無罪之諭知，附予敘明。又被告先後二次製造
    刀械行為，時間緊接，犯罪構成要件相同，顯係基於概括犯意反覆為之，應依連
    續犯規定論以一罪並加重其刑。原審以被告犯行明確，援引刑事訴訟法第四百四
    十九條第一項、第四百五十條第一項、第四百五十四條第二項，槍砲彈藥刀械管
    制條例第十四條第一項，刑法第十一條前段、第五十六條、第四十一條、第四十
    二條第二項、第三十八條第一項第一款，罰金罰緩提高標準條例第二條之規定，
    量處被告有期徒刑四月，併科罰金新台幣五萬元，同時諭知易科罰金及易服勞役
    之折算標準均為以三百元折算一日。本院經核其認事用法均無不合，量刑亦稱妥
    適，上訴人上訴指摘為無理由，應予駁回。另扣案武士刀二支為違禁物，併依法
    宣告沒收。
三、據上論斷，應依刑事訴訟法第四百五十五條之一第一項、第三百六十八條，判決
    如主文。
本案經檢察官曾昭愷到庭執行職務
中      華      民      國      八十九    年    三    月      十七      日
                                      臺灣臺南地方法院刑事第二庭
                                      審判長法  官  林  勇  奮
                                            法  官  鄧  希  賢
                                            法  官  彭  喜  有
右正本證明與原本無異。
如不服本判決，應於判決送達後十日內，向本院提出上訴狀。
                                          書記官    楊  育  民
中      華      民      國      八十九    年    三    月      十七    日
附錄本案論罪科刑法條全文
槍砲彈藥刀械管制條例第十四條第一項：
  未經許可，製造、販賣或運輸刀械者，處三年以下有期徒刑，併科新台幣一百萬元
  以下罰金。


司法院資訊處製作；財團法人民間司法改革基金會備份。
